【裁判字號】    89,毒抗,816
【裁判日期】    891011
【裁判案由】    毒品危害防制條例
【裁判全文】
臺灣高等法院刑事裁定                            八十九年度毒抗字第八一六號
    抗  告  人
    即  被  告  甲○○
右列抗告人因違反毒品危害防制條例案件，不服台灣桃園地方法院中華民國八十九年
八月八日裁定（八十九年度毒聲字第五一九０號）提起抗告，本院裁定如左：
    主      文
抗告駁回。
    理      由
一、原裁定意旨略以：抗告人即被告甲○○於民國八十八年一月六日起回溯七十二小
    時內某時，在桃園縣不詳地點施用第二級毒品安非他命，為警於八十八年一月六
    日凌晨二時十分許，在其桃園縣楊梅鎮○○○街二十一之三號七樓住所處查獲，
    雖被告否認犯行，惟其尿液經送驗結果，呈甲基安非他命陽性反應，有法務部調
    查局出具之尿液檢驗報告附卷可稽，足認其有施用安非他命之行為。而依毒品危
    害防制條例第二十條第一項及觀察勒戒處分執行條例第三條第一項規定，聲請裁
    定將被告送勒戒處所觀察、勒戒。
二、抗告意旨略以：扣案在被告住處查獲之安非他命係友人姜禮佳所有，雖被告尿液
    檢驗有安非他命陽性反應，但係因姜禮佳及陳志明等在被告住處施用毒品，可能
    吸入空氣中的氣體產生反應，且偵查中的朋友陳志明也陳稱被告未施用安非他命
    ，請准予撤銷原裁定。
三、惟查扣案安非他命確係在被告住處查獲，且被告查獲時所採之尿液，經檢驗確有
    安非他命陽性反應，均為被告所不否認，且有安非他命扣案及尿液檢驗報告在卷
    足憑。雖被告住處之桃園縣楊梅鎮○○○街二十一之三號七樓係公寓房屋，有大
    落地窗，顯見被告前開住處並非密閉空間，與二手煙之吸入安非他命導致陽性反
    應，需有密閉空間且長時間大量之吸入之情形，已有不合。再雖經本院提訊證人
    姜禮佳證稱：扣案安非他命確係伊遺留在上開被告住處等語，惟姜禮佳亦證稱伊
    雖有在被告住處施用安非他命，但係陳志明八十八年一月六日被查獲前約一、二
    星期之前，且伊在被告前開住處施用安非他命均在廁所內施用利用抽風機排出，
    伊曾帶陳志明至被告上開住處，但不是去吸用安非他命，因被告嫌人太多，而把
    伊等趕出來等情，均據證人姜禮佳結證在卷屬實。按吸用安非他命者，經人體代
    謝作用後約百分之七十於二十四小時內自尿液中排出，約百分之九十於九十六小
    時內自尿液中排出，由於目前國內尿液中甲基安非他命之檢驗僅為鑑定其是否呈
    陽性反應尚未定其含量，且甲基安非他命之檢出與其投與方式、投與量、個人體
    質、採尿時間與檢測儀器之精密度等諸多因素有關，因此僅憑尿液中呈安非他命
    陽性反應並無法確實檢算吸食時間距採集時間之長短，依上述資料推斷最長可能
    不會超過四日，此早經行政院衛生署藥物食品檢驗局八十一年二月八日（八一）
    藥檢壹字第一一五六號函說明甚詳。是姜禮佳在被告住處施用安非他命之時間係
    在其被查獲採尿前一、二星期，當時被告縱有吸入安非他命亦早已隨尿液排出，
    其八十八年一月六日被查獲時所採尿液之安非他命反應顯與姜禮佳在被告施用安
    非他命之情事無關，況姜某係在廁所吸用，利用抽風機已將氣體排出室外。再查
    被告既未與陳志明一起施用安非他命，且姜禮佳帶陳志明至被告住處陳志明既無
    施用安非他命，自不能以陳志明陳稱未見被告施用安非他命既排除被告施用第二
    級毒品安非他命之可能性而直接推翻前開尿液檢驗之反應。被告是所辯各節均不
    足採，其空言否認，顯係卸責之詞不足採取。原裁定既無不當，被告抗告即無理
    由，應予駁回。
四、爰依刑事訴訟法第四百十二條，裁定如主文。
中      華      民      國    八十九    年      十      月     十一     日
                              臺灣高等法院刑事第九庭
                                  審判長法  官  李  文  成
                                        法  官  官  有  明
                                        法  官  何  菁  莪
右正本證明與原本無異。
不得再抗告。
                                        書記官  吳  瑞  英
中      華      民      國    八十九    年      十      月     十六     日


司法院資訊處製作；財團法人民間司法改革基金會備份。
